【裁判字號】    99,易,489
【裁判日期】    991130
【裁判案由】    違反毒品危害防制條例
【裁判全文】
臺灣花蓮地方法院刑事判決               99年度易字第489號
公  訴  人  臺灣花蓮地方法院檢察署檢察官
被      告  鄧興文
上列被告因違反毒品危害防制條例案件，經檢察官提起公訴（99
年度毒偵字第455號、99年度偵字第 3484號），被告於準備程序
中為有罪之陳述，經本院裁定改以簡式審判程序，並判決如下：
    主  文
鄧興文施用第二級毒品，累犯，處有期徒刑柒月。扣案之甲基安
非他命肆包（含袋毛重共柒點陸壹貳壹公克；驗餘含袋毛重共柒
點伍捌參貳公克），均沒收銷燬之；吸食器壹組、玻璃球參個、
酒精燈壹個及電子磅秤壹台，均沒收。
    事  實
一、鄧興文前於民國88年間因施用毒品案件，經本院裁定送觀察
    、勒戒後，認無繼續施用毒品傾向，由檢察官不起訴處分確
    定；復於90年間因施用毒品案件，經臺灣臺東地方法院裁定
    送觀察、勒戒後，認無繼續施用毒品之傾向，經檢察官不起
    訴處分確定；又於94年間因施用毒品、竊盜等案件，經本院
    及臺灣高等法院花蓮分院分別判處有期徒刑 6月、10月確定
    ，於94年間再因施用毒品等案件，經法院判處應執行有期徒
    刑2年，嗣減刑為有期徒刑1年確定，並於 96年8月13日因縮
    短刑期執行完畢出監；復於96年間因恐嚇等案件，經法院判
    處應執行有期徒刑1年4月確定，嗣於97年12月18日執行完畢
    出監。詎其仍未戒除毒癮，明知甲基安非他命係毒品危害防
    制條例所稱之第二級毒品，不得非法持有及施用，竟基於施
    用第二級毒品之犯意，於99年7月8日上午某時許，在花蓮縣
    鳳林鎮水源山區某處之工寮內，以將甲基安非他命放入吸食
    器加熱吸其煙霧之方式，非法施用甲基安非他命 1次。嗣於
    同日22時35分許，為警在花蓮縣鳳林鎮○○路89號前臨檢時
    查獲，並當場在其駕駛之車牌號碼 LS-2146號自小客貨車上
    查獲其所有之甲基安非他命 4包（含袋毛重共7.6121公克、
    驗餘含袋毛重共7.5832公克）及其所有供（但非專供）施用
    甲基安非他命所用之吸食器 1組、玻璃球3個、酒精燈1個及
    電子磅秤 1台等物，並採集其尿液送驗，結果呈安非他命類
    陽性反應，而查悉上情。
二、案經花蓮縣警察局鳳林分局報告臺灣花蓮地方法院檢察署檢
    察官偵查起訴。
    理  由
一、上揭事實，業據被告鄧興文於警、偵訊及本院準備程序、審
    理時均坦承不諱，且被告於上開時、地為警查獲所採尿液送
    請慈濟大學檢驗，結果呈甲基安非他命、安非他命陽性反應
    乙節，有慈濟大學濫用藥物檢驗中心檢驗總表、偵辦毒品案
    件涉嫌人尿液檢體採集送驗紀錄表各 1紙在卷可證，並有被
    告所有供（但非專供）施用甲基安非他命所用之吸食器 1組
    、玻璃球3個、酒精燈1個及電子磅秤 1台等物扣案可證。又
    在被告駕駛之自小客貨車上查獲之不明白色晶體 4包（含袋
    毛重共7.6121公克、驗餘含袋毛重共7.5832公克），經慈濟
    大學濫用藥物檢驗中心鑑定結果，確含有甲基安非他命成分
    之事實，亦有該中心99年11月5日慈大藥字第 99110508號鑑
    定書 1紙附卷可證，是被告前開施用第二級毒品甲基安非他
    命之犯行，事證明確，堪以認定。
二、又被告前於88年間因施用毒品案件，經本院裁定送觀察、勒
    戒後，認無繼續施用毒品傾向，由檢察官不起訴處分確定；
    復於90年間因施用毒品案件，經臺灣臺東地方法院裁定送觀
    察、勒戒後，認無繼續施用毒品之傾向，經檢察官不起訴處
    分確定；又於94年間因施用毒品、竊盜等案件，經本院及臺
    灣高等法院花蓮分院分別判處有期徒刑 6月、10月確定，於
    94年間再因施用毒品等案件，經法院判處應執行有期徒刑 2
    年，嗣減刑為有期徒刑 1年確定等情，有臺灣高等法院被告
    前案紀錄表在卷足憑，被告雖經觀察、勒戒釋放出所， 5年
    後再犯本件施用毒品罪，但其於 5年內已有再犯施用毒品案
    件並經依法追訴處罰之前科，是自無庸再經觀察、勒戒及強
    制戒治之必要，應由檢察官逕行起訴，是被告前開施用第二
    級毒品之罪證明確，應依法論科。
三、按甲基安非他命係毒品危害防制條例第 2條第2項第2款所稱
    之第二級毒品。核被告所為，係犯毒品危害防制條例第10條
    第 2項之施用第二級毒品罪，被告施用前後持有第二級毒品
    之低度行為，為其施用第二級毒品之高度行為所吸收，不另
    論處。又被告有前開所述之科刑及執行紀錄，有臺灣高等法
    院被告前案紀錄表在卷可稽，其受有期徒刑執行完畢後， 5
    年內故意再犯本件有期徒刑以上之罪，為累犯，應依刑法第
    47條第 1項之規定加重其刑。爰審酌被告素行不佳，前有多
    次施用毒品之前科，並經觀察、勒戒之戒毒療程，猶未能戒
    除毒品之誘惑，一再施用毒品，戕害身心健康，惟其犯後坦
    承犯行，態度良好，復參諸其生活狀況、施用毒品之手段、
    動機等一切情狀，量處如主文所示之刑，以示儆懲。
四、至扣案之甲基安非他命4包（含袋毛重共 7.6121公克、驗餘
    含袋毛重共7.5832公克），應依毒品危害防制條例第18條第
    1 項前段之規定，不問屬於犯人與否，均沒收銷燬之。另扣
    案吸食器1組、玻璃球3個、酒精燈1個及電子磅秤1台等物，
    均係被告所有供（但非專供）施用毒品之器具，業經被告陳
    明在卷，自應依刑法第38條第1項第2款之規定，併予宣告沒
    收之。
據上論斷，應依刑事訴訟法第299條第1項前段、第 273條之1第1
項，毒品危害防制條例第10條第2項、第18條第1項前段，刑法第
11條前段、第47條第1項、第38條第1項第2款，判決如主文。
本案經檢察官張立中到庭執行職務。
中    華    民    國    99    年    11    月    30    日
                  刑事第三庭    法  官  許乃文
以上正本證明與原本無異。
如不服本判決應於收受送達後10日內向本院提出上訴書狀，並應
敘述具體理由。其未敘述上訴理由者，應於上訴期間屆滿後20日
內向本院補提理由書(均須按他造當事人之人數附繕本)「切勿逕
送上級法院」。
中    華    民    國    99    年    11    月    30    日
                                書記官
附錄本判決論罪之法律條文：
毒品危害防制條例第10條：
施用第一級毒品者，處 6 月以上 5 年以下有期徒刑。
施用第二級毒品者，處 3 年以下有期徒刑。

司法院資訊處製作；財團法人民間司法改革基金會備份。
